臺灣臺南地方法院民事判決
110年度訴字第378號
原      告  
即反訴被告  張泳勝  

訴訟代理人  薛筱諭律師
被      告  
即反訴原告  籃金川  


訴訟代理人  林羣期律師
複代理人    張嘉琪律師
上列當事人間請求侵權行為損害賠償事件，經本院於民國110年8
月6日言詞辯論終結，判決如下：
    主  文
壹、本訴部分：
被告應給付原告新臺幣55,943元，及自民國110年3月11日起至清
償日止，按年息百分之五計算之利息。
原告其餘之訴駁回。
訴訟費用由被告負擔百分之六，餘由原告負擔。
本判決原告勝訴部分得假執行；但被告如以新臺幣55,943元為原
告預供擔保，得免為假執行。
原告其餘假執行之聲請駁回。
貳、反訴部分：　
反訴被告應給付反訴原告新臺幣5,000元，及自民國110年4月15
日起至清償日止，按年息百分之五計算之利息。
反訴原告其餘之訴駁回。
反訴訴訟費用由反訴被告負擔百分之三，餘由反訴原告負擔。
本判決反訴原告勝訴部分得假執行；但反訴被告如以新臺幣5,00
0元為反訴原告預供擔保，得免為假執行。
反訴原告其餘假執行之聲請駁回。
    事實及理由
甲、程序部分：
一、按獨資經營之商號，並非法人亦非非法人團體，並無當事人
    能力，而實務就獨資經營之商號涉訟時，雖常於當事人姓名
    下方加註商號，但實際上係以該經營商號之個人為當事人，
    並非以該商號為當事人，僅是為便於瞭解係因商號經營事項
    涉訟而加註商號名稱。本件原告對被告籃金川起訴固列當事
    人為籃金川即晉鑫工程行，然原告係主張遭被告籃金川毆傷
    而提起本件訴訟，並非因籃金川所經營之商號營業所生之訴
    訟，實無加註該商號之必要，是被告抗辯當事人應僅列被告
    籃金川即可，應屬有據，爰依被告所請，於當事人部分僅列
    被告籃金川即可，不加註商號名稱。
二、按被告於言詞辯論終結前，得在本訴繫屬之法院，對於原告
    及就訴訟標的必須合一確定之人提起反訴；反訴之標的與本
    訴之標的及其防禦方法不相牽連者，不得提起，民事訴訟法
    第259條、第260條第1項分別定有明文。又該條項所稱之「
    相牽連」者，係指反訴之標的與本訴之標的間，或反訴之標
    的與防禦方法間，兩者在法律上或事實上關係密切，審判資
    料有共通性或牽連性者而言。本件原告主張被告於民國109
    年6月6日8時20分許在臺南市○○區○○○路000巷00號2樓工地內
    有傷害原告之侵權行為，請求被告對原告負侵權行為損害賠
    償責任，被告則以原告當日亦有辱罵及傷害被告之行為，而
    於本院審理時提起反訴，反訴之訴訟標的與本訴之防禦方法
    相互牽連，且在法律上及事實上關係密切，審判資料具有共
    通性及牽連性，又被告提起反訴之訴訟標的金額在新臺幣（
    下同）50萬元以下，本應適用簡易訴訟程序，惟依民事訴訟
    法第435條之反面解釋，被告在應適用通常程序之本案繫屬
    中，提起應適用簡易訴訟程序之反訴，仍應適用通常訴訟程
    序之規定，故被告提起反訴，於法並無不合，應予准許。
乙、實體部分：
壹、本訴部分：
一、原告主張：
  ㈠被告於109年6月6日8時20分許，在臺南市○○區○○○路000巷00
    號2樓工地內，因故與原告發生口角爭執，竟基於傷害他人
    身體之犯意，徒手毆打及腳踹原告，並手持安全帽攻擊原告
    之頭部，致原告因此受有頭部外傷、頸部挫擦傷、左肩挫傷
    、右上肢挫擦傷、右膝及右足踝挫傷（下稱系爭傷勢）等傷
    害，被告上開傷害原告行為，業經檢察官提起公訴（不包含
    手持安全帽攻擊原告之頭部及創傷後壓力症候群），原告得
    依侵權行為法律關係訴請被告賠償原告所受損害。
  ㈡原告所受損害如下：
  ⒈醫療費用2,460元：原告因系爭傷勢至臺南市立安南醫院（下
    稱安南醫院）急診、治療，共支出醫療費2,460元，有安南
    醫院109年6月6日、109年6月22日診斷證明書、安南醫院收
    據5紙可憑。
　⒉就醫交通費3,182元：原告因系爭傷勢及創傷後壓力症候群往
    返醫療院所就診，雖係由家屬開車接送或自行開車，但被告
    仍應比照計程車資賠償醫療交通費，依臺南市政府交通局公
    布之臺南市計程車費率表，原告住家往返醫療院所距離為16
    .2公里，每次就醫來回車資為379元【（16,200公尺-1,500
    公尺）÷250公尺×5元＋85元】，原告就醫次數4次，來回共8
    趟，合計3,032元（379元×8趟），再加計停車費150元，有
    收據4紙可證，是原告得請求被告賠償就醫交通費3,182元（
    3,032元＋150元）。
　⒊不能工作損失3,333元：原告於本件事件發生前為具有相當之
    勞動技能及工作能力之人，每月薪資逾5萬元，系爭事故發
    生後至安南醫院急診，安南醫院109年6月6日診斷證明書記
    載：「出院後宜休養二日」，爰以每月薪資5萬元為計，請
    求被告賠償2日不能工作損失3,333元【（50,000元÷30）×2
    ，元以下四捨五入】。
　⒋精神慰撫金991,025元：原告因本件事件受有系爭傷勢後，更
    導致受有創傷後壓力症候群，此有安南醫院109年6月11日診
    斷證明書可憑。再衡酌原告之資力，除每月領取5萬元以上
    薪資外，尚有動產、不動產38筆，價值近千萬，被告則為晉
    鑫工程行之負責人，為獨資事業之出資人，具有相當資力。
    又原告父親生前獨資經營國展起重工程行，在臺南市吊車行
    業服務長達數10年以上，累積一定之名氣、人脈及聲望良好
    ，今原告遭被告毆打乙情，迅速於臺南市吊車業傳開，致原
    告不僅須忍受身體受傷之痛苦，甚因此不敢至醫療機構持續
    就診，並導致患有創傷後壓力症候群，造成原告名譽權、人
    格權損害甚鉅，被告身為晉鑫工程行之負責人，僅因工作中
    移動吊車車輛雙方發生口角，竟當場對同在工作場所之原告
    毆打、傷害，迄今仍未與原告達成和解，亦未曾關心原告傷
    勢，對原告所受精神痛苦漠不關心，對自已所為之犯行毫無
    悔意，更令原告身體上、精神上飽受痛苦與折磨，爰請求被
    告賠償精神慰撫金991,025元。
　⒌綜上，原告得請求被告賠償金額合計1,000,000元（2,460元＋
    3,182元＋3,333元＋991,025元）。　　　　　　　
  ㈢並聲明：被告應給付原告1,000,000元，及自起訴狀繕本送達
    翌日起至清償日止，按年息百分之5計算之利息。願供擔保
    ，請准宣告假執行。
二、被告則抗辯以：
  ㈠兩造發生爭執之起因係因原告先以三字經辱罵被告，且以「
    好膽你就打我」等語挑釁，被告氣憤難耐，才動手抓原告，
    且被告亦有遭原告抓住腳拖行致撞擊旁邊鋼構受傷，縱認被
    告對原告之系爭傷勢應負賠償責任，惟本件既係因原告公然
    侮辱及出言挑釁之行為所引起，原告與有過失，應依民法第
    217條規定，減輕被告之賠償責任。
  ㈡就原告請求金額除不爭執之醫療費用2,460元、停車場停車費
    150元及不能工作損失3,333元外，其餘表示意見如下：
　⒈交通費3,032元部分（3,182元-停車場停車費150元）：原告
    並無實際雇用計程車支出之單據，且最初自臺南市○○區○○○
    路000巷00號2樓前往安南醫院，距離僅6.9公里，原告就交
    通費計算之里程數有誤。
　⒉精神慰撫金991,025元：本件事件起因係原告先對被告公然侮
    辱，已如前述，且兩造身體皆受有多處挫傷，而原告所受系
    爭傷勢亦非重傷，原告請求精神慰撫金991,025元，顯然過
    高。
  ㈢並聲明：原告之訴駁回。
貳、反訴部分：
一、反訴原告主張：本件事件爭執起因係反訴原告請求反訴被告
    移車，卻遭反訴被告以問候反訴原告母親之三字經回應，並
    出口不遜，挑釁反訴原告「好膽你就打我」等，反訴原告一
    時氣憤難耐，欲動手抓反訴被告，卻都撲空，反遭反訴被告
    抓住腳拖行，致反訴原告撞擊旁邊鋼構，受有左胸、右肘及
    左小腿挫傷之傷害，是反訴原告得請求反訴被告以三字經辱
    罵反訴原告及傷害反訴原告致反訴原告受傷之精神慰撫金各
    10萬元，合計20萬元。並聲明：反訴被告應給付反訴原告20
    萬元及自反訴狀繕本送達翌日起至清償日止，按年息百分之
    5計算之利息。願供擔保請准宣告假執行。
二、反訴被告則答辯：否認反訴被告有以三字經辱罵反訴原告，
    反訴原告就其主張應提出證明。反訴被告亦無傷害反訴原告
    之行為，反訴被告當日僅有防衛反訴原告毆打之行動，並無
    毆打反訴原告，且反訴原告於刑事案件中所提出之診斷證明
    書所載之就診時間，離事發後已有9小時，反訴原告亦可能
    因其他因素受傷，並無法證明係反訴被告防衛行為所致等語
    。並聲明：反訴原告之訴駁回。如受不利判決，願供擔保請
    准予免為假執行宣告。
參、兩造不爭執事項：
一、被告籃金川於109年6月6日8時20分許，在臺南市○○區○○○路0
    00巷00號2樓工地內，因故與原告張泳勝發生口角爭執，竟
    基於傷害他人身體之犯意，徒手毆打及腳踹原告，致原告受
    有系爭傷勢，被告上開傷害原告行為，已經本院刑事庭110
    年度簡字第53號刑事判決（下稱系爭刑事案件）被告犯傷害
    罪確定。
二、被告對原告所主張之醫療費用2,460元、至醫院治療所支出
    之停車費150元、不能工作損失3,333元，合計5,943元不爭
    執，同意賠償。
三、原告為77年7月14日生，大學畢業，家庭經濟狀況勉持，任
    職於月星起重工程有限公司擔任吊車司機，107、108、109
    年度申報所得分別為88,850元、397,200元、405,600元，名
    下有房屋3筆、土地25筆、田賦13筆、汽車1輛；被告為65年
    7月6日生，國中肄業，家庭經濟狀況小康，經營晉鑫工程行
    ，107、108、109年度申報所得均為0元，名下有汽車7輛。
肆、兩造爭執事項：
一、原告請求被告籃金川賠償就醫交通費3,032元、精神慰撫金9
    91,025元，有無理由？
二、被告抗辯原告就其所受系爭傷勢之損害與有過失，應依民法
    第217條規定減輕賠償金額，是否有理由？
三、反訴原告主張反訴被告於上開時地有以三字經辱罵反訴原告
    ，應賠償反訴原告精神慰撫金10萬元，是否有理由？
四、反訴原告主張反訴被告於上開時地有抓反訴原告腳拖行，致
    反訴原告右肋骨撞到旁邊鋼構，受有左胸、右肘及左小腿挫
    傷，反訴被告應依侵權行為法律關係賠償反訴原告精神慰撫
    金10萬元，是否有理由？　　
伍、本院判斷之理由：
一、本訴部分：
　㈠按因故意或過失，不法侵害他人之權利者，負損害賠償責任
    。不法侵害他人之身體或健康者，對於被害人因此喪失或減
    少勞動能力或增加生活上之需要時，應負損害賠償責任。不
    法侵害他人之身體、健康、名譽、自由、信用、隱私、貞操
    ，或不法侵害其他人格法益而情節重大者，被害人雖非財產
    上之損害，亦得請求賠償相當之金額，民法第184條第1項前
    段、第193條第1項、第195條第1項分別定有明文。查被告於
    前開時地有不法侵害原告身體，致原告受有系爭傷勢等情為
    被告所不爭執，且經本院調閱系爭刑事案件全卷核閱無誤，
    則原告依侵權行為之法律關係，請求被告賠償原告因被告上
    開傷害原告行為所受之損害，於法自屬有據。
  ㈡除兩造所不爭執之醫藥費用2,460元、停車費150元及不能工
    作損失3,333元，合計5,943元外，就原告請求賠償而被告有
    爭執之項目，分項說明於後：
　⒈交通費用3,032元部分：原告主張其因系爭傷勢至安南醫院就
    醫，得請求被告賠償往返醫院之計程車費，惟此為被告所否
    認，自應由原告就其因被告毆打所受系爭傷勢有搭載計程車
    往返上開醫院就醫及原告確有搭載計程車前往就醫，並有支
    出上開交通費之有利於己之事實，負舉證之責，原告固稱其
    係由家屬接送，家屬接送所付出之勞力不能加惠於加害人，
    故原告縱無搭乘計程車，亦應能比照計程車資請求被告賠償
    ，然損害賠償係以損害填補為原則，仍須有損害始能請求賠
    償，又家屬接送就醫所為之勞力支出固不能加惠加害人，惟
    仍須以原告所受之傷勢確需他人接送就醫為必要，而依原告
    所提出之診斷證明書，原告所受傷勢均為擦挫傷，應可自行
    駕車就醫，實難認原告因系爭傷勢受有必須搭乘計程車之交
    通費支出之損害，原告既未提出證據證明確受有上開損害，
    其該部分之請求，即難認有理。
　⒉精神慰撫金991,025元部分：按被害人受有非財產上損害，請
    求加害人賠償相當金額之慰撫金時，法院對於慰撫金之量定
    ，應斟酌實際加害情形、所造成之影響、被害人痛苦程度、
    兩造之身分、地位、經濟情形及其他各種狀況，以核定相當
    之數額。經查：原告因遭被告毆打致受有系爭傷勢，其因系
    爭傷勢有至安南醫院急診，同日離院，並經醫院建議出院後
    宜休養2日，有安南醫院診斷證明書可稽，足認原告精神上
    確受有痛苦，是原告本於侵權行為之法律關係，請求被告賠
    償其非財產上之損害，洵屬有據。本院斟酌兩造如不爭執事
    項三中所示之年齡、身分、教育程度、經濟狀況，及參酌本
    傷害事件發生經過、原告所受傷勢情形及被告僅因工作糾紛
    發生爭執即出手毆打原告實屬不該等一切情狀，認原告請求
    被告賠償精神慰撫金以50,000元為適當，原告於上開範圍內
    之請求，應予准許，逾此部分之請求，尚嫌過高，不應准許
    。
  ⒊基上，原告得請求被告賠償之金額合計55,943元（計算式：5
    ,943元＋50,000元＝55,943元），逾此部分之請求，為無理由
    。
  ㈢被告雖抗辯原告有先以三字經辱罵被告，並以「好膽你就打
    我」等語挑釁，被告才出手毆打原告，原告為與有過失，應
    依民法第217條規定減輕被告賠償責任云云，惟民法第217條
    所謂被害人與有過失，必須其行為與加害人之行為，為損害
    之共同原因，而其過失行為並為有助成損害之發生或擴大之
    行為者，始屬相當。本件縱原告確有被告所述之上開言詞，
    亦非被告得據以出手毆打原告之正當理由，更非屬原告所受
    系爭傷勢之共同原因，僅係原告是否另對被告有成立侵權行
    為之問題，而被告就該部分亦已提起反訴，核屬反訴有無理
    由所應審酌事項，被告抗辯原告就其所受傷勢與有過失，尚
    無可採，是被告抗辯應依民法第217條規定減輕其賠償責任
    ，並無理由。
　㈣又按給付無確定期限者，債務人於債權人得請求給付時，經
    其催告而未為給付，自受催告時起，負遲延責任。其經債權
    人起訴而送達訴狀，或依督促程序送達支付命令，或為其他
    相類之行為者，與催告有同一之效力。遲延之債務，以支付
    金錢為標的者，債權人得請求依法定利率計算之遲延利息。
    應付利息之債務，其利率未經約定，亦無法律可據者，週年
    利率為百分之5。民法第229條第2項、第233條第1項前段及
    第203條定有明文。查本件原告請求被告應給付之前開金額
    ，並未定有給付之期限，則原告請求自民事起訴狀繕本送達
    （於110年3月10日由被告母親簽收，見本院卷第185頁）之
    翌日即110年3月11日起至清償日止，按年息百分之5加計遲
    延利息，亦屬有據。從而，原告本於侵權行為之法律關係請
    求被告給付55,943元及自110年3月11日起至清償日止，按年
    息百分之5計算之利息，為有理由，應予准許。逾此部分之
    請求，為無理由，應予駁回。
二、反訴部分：
　㈠反訴原告主張反訴被告於上開時地有以「幹你娘」三字經辱
    罵反訴原告，依侵權行為法律關係訴請反訴被告賠償名譽權
    損害之精神慰撫金10萬元，有無理由？
　⒈查反訴原告主張反訴被告於上開時地有以「幹你娘」三字經
    辱罵反訴原告乙節，業經反訴原告聲請當日亦有在現場之證
    人蕭金隆到庭結證：當天我有現場負責拆除鋼構部分，鋼構
    需要吊車，原告（即反訴被告）是負責吊車，當天我有聽到
    吊車司機（即反訴被告）罵三字經，有聽到吊車司機罵一句
    三字經「幹你娘」，其他內容他們兩人在那邊吵來吵去，之
    後他們就扭打在一起，但他們怎麼打，我沒有看到，我們拆
    東西現場很多廢鐵，受傷一定有的等語明確（見本院卷第35
    1頁至第352頁），反訴被告固稱：證人蕭金隆係反訴原告所
    僱請至現場施工之人員，為能繼續與反訴原告配合工作，證
    詞應有偏頗反訴原告，不足採信等語，惟證人為不可替代之
    證據方法，如果確係在場見聞待證事實，而其證述又非虛偽
    者，縱令證人與當事人一方有親誼或其他利害關係，其證言
    亦非不可採信，反訴被告並未提出其他舉證證明證人上開證
    詞有虛偽之情，且本院審酌證人固與反訴原告有多年工作合
    作關係，惟就本案事實並無其他特殊利害關係，反訴原告是
    否有遭反訴被告辱罵，於證人亦毫無利益，應無甘冒偽證罪
    責故意構陷反訴被告及維護反訴原告之必要，是證人之證詞
    應屬可採，是依證人之上開證詞，堪認反訴被告於案發當日
    確有對反訴原告口出「幹你娘」乙語。
　⒉按不法侵害他人名譽權，被害人非財產上之損害得請求賠償
    相當之金額，此詳如前開民法第184條第1項、第195條之規
    定。又名譽權之侵害非即與刑法之誹謗罪相同，名譽為人格
    之社會評價，名譽有無受損害，應以社會上對個人評價是否
    貶損作為判斷之依據，苟其行為足以使他人在社會上之評價
    受到貶損，其行為不以廣佈於社會為必要，僅使第三人知悉
    其事，即足當之。本件反訴被告於上開時地以「幹你娘」辱
    罵反訴原告，依通常社會觀念，一般人均認係為粗俗不堪以
    使人難堪為目的之言語，足以使個人在社會上所保持之人格
    及地位，達貶損評價之程度，是反訴原告主張反訴被告前揭
    行為，已不法侵害反訴原告之名譽，而應對反訴原告負故意
    侵權行為責任，並依前開法文規定，請求非財產上之損害賠
    償，即屬於法有據。
　⒊本院斟酌兩造如不爭執事項三中所示之年齡、身分、教育程
    度、經濟狀況，及參酌本件兩造係因工程移車糾紛發生口角
    爭執，反訴被告應係在情緒激動時口出上開言詞一次，對反
    訴原告在社會上人格之評價貶損程度亦非屬嚴重等一切情狀
    ，認反訴原告請求反訴被告賠償精神慰撫金10萬元，實屬過
    高，應予核減為5,000元，方為公允，逾此數額之請求，不
    應准許。
  ㈡反訴原告主張反訴被告於上開時地抓反訴原告腳拖行，致反
    訴原告受有左胸、右肘及左小腿挫傷，得依侵權行為法律關
    係請求反訴被告賠償精神慰撫金10萬元，有無理由？
　⒈按當事人主張有利於己之事實者，就其事實有舉證之責任，
    民事訴訟法第277條前段定有明文。又侵權行為所發生之損
    害賠償請求權，應具備加害行為、侵害權利、行為不法、致
    生損害等成立要件，若任一要件有所欠缺，即無侵權行為責
    任之可言，且原告應就上開要件負舉證責任。又對於現時不
    法之侵害，為防衛自己或他人之權利所為之行為，不負損害
    賠償之責，民法第149條本文亦定有明文。
　⒉本件反訴原告主張反訴被告案發當日有抓反訴原告腳拖行乙
    節，為反訴被告否認，並稱當日僅有防衛性抓住反訴原告腳
    之行為，無故意傷害反訴原告之行為。而反訴原告主張反訴
    被告有抓反訴原告腳拖行乙節並未據反訴原告提出證據證明
    ，而反訴原告於系爭刑事案件偵查中固有提出奇美醫院診斷
    證明書載明其於當日有至奇美醫院急診診斷受有左胸挫傷、
    右肘挫傷、左小腿挫傷等傷勢，惟依反訴原告在系爭刑事案
    件偵查中就系爭事件發生經過陳述：當時我請被告移車，被
    告就罵我三字經(未據告訴)，我跟被告說如果你不要做就回
    去，被告就說好膽你就打我，我就拿安全帽丟他，但沒有丟
    到，後來我就上前要抓他的胸口，但也沒有抓到，之後就有
    抓到他的脖子，然後接著我要踢他，但沒有踢到，他就抓我
    的腳拖行，我的右肋骨有撞到旁邊的鋼構等語觀之，本件衝
    突肇因係在反訴原告持安全帽朝反訴被告丟擲在先，且反訴
    原告先上前要抓反訴被告胸口、頸部，並有腳踹反訴被告之
    舉，反訴被告並無主動攻擊反訴原告，而係為制止反訴原告
    之攻擊行為，始有以手抓住反訴原告腳之方式排除反訴原告
    之攻擊，反訴原告亦未舉證證明反訴被告有何進一步對反訴
    原告之身體其他部分加以攻擊之行為，核反訴被告上開抓反
    訴原告腳之行為應屬就反訴原告對反訴被告身體健康等權利
    之現時不法侵害加以防衛之舉，為得阻卻違法之正當防衛，
    故反訴被告上揭抓住反訴原告腳之舉，縱有造成反訴原告倒
    地因此撞到工地現場其他物品受傷，亦得阻卻違法，而非屬
    不法侵權行為。此外，反訴原告復未舉證反訴被告有何侵權
    行為，依前揭說明，反訴被告自無庸負損害賠償之責。
  ㈢綜上，反訴原告本於侵權行為之法律關係請求反訴被告給付5
    ,000元及自反訴起訴狀繕本送達（反訴原告起訴時主張起訴
    狀繕本自行送達，但未提出送達證書，惟反訴被告於110年4
    月14日言詞辯論期日應已知悉反訴原告請求內容，爰以該日
    為送達日）翌日即110年4月15日起至清償日止，按年息百分
    之5計算之利息，為有理由，應予准許，逾此範圍之請求，
    均為無理由，應予駁回。
陸、綜上所述，本訴部分，原告請求被告應給付原告55,943元及
    自110年3月11日起至清償日止，按年息百分之5計算之利息
    為有理由，應予准許，逾此之請求為無理由，應予駁回；反
    訴部分，反訴原告請求反訴被告應給付反訴原告5,000元，
    及自110年4月15日起至清償日止，按年息百分之5計算之利
    息為有理由，應予准許，逾此之請求為無理由，應予駁回。
柒、本件事證已臻明確，兩造其餘主張陳述及攻擊防禦方法，經
    本院審酌後，認均不影響本件判決結果，爰不一一論述，併
    此敘明。
捌、本件原告及反訴原告勝訴部分均係屬所命給付之金額或價額
    未逾50萬元之判決，依民事訴訟法第389條第1項第5款之規
    定，應依職權宣告假執行，並宣示被告、反訴被告得供擔保
    免為假執行。至原告及反訴原告敗訴部分，其等假執行之聲
    請，均失所依據，應併予駁回。
玖、訴訟費用負擔之依據：民事訴訟法第79條。
中　　華　　民　　國　　110 　年　　9 　　月　　10　　日
                  民事第三庭    法  官　童來好  
以上正本係照原本作成。
如對本判決上訴，須於判決送達後20日內向本院提出上訴狀。
如委任律師提起上訴者，應一併繳納上訴審裁判費。
中　　華　　民　　國　　110 　年　　9 　　月　　10　　日
                                書記官　郭倢妮